最高法院刑事判決　　　　　　九十四年度台上字第六四九二號
　　上　訴　人　甲○○
　　　　　　　　　　　 （另案在台灣台北監獄執行中）
上列上訴人因違反槍砲彈藥刀械管制條例案件，不服台灣高等法
院中華民國九十四年八月二十三日第二審判決（九十四年度上訴
字第二四九號，起訴案號：台灣板橋地方法院檢察署九十一年度
偵字第一七一五二號），提起上訴，本院判決如下：
    主  文
上訴駁回。
    理  由
按刑事訴訟法第三百七十七條規定，上訴於第三審法院，非以判
決違背法令為理由，不得為之。是提起第三審上訴，應以原判決
違背法令為理由，係屬法定要件。如果上訴理由狀並未依據卷內
訴訟資料，具體指摘原判決不適用何種法則或如何適用不當，或
所指摘原判決違背法令情事，顯與法律規定得為第三審上訴理由
之違法情形，不相適合時，均應認其上訴為違背法律上之程式，
予以駁回。本件原判決撤銷第一審之科刑判決，改判仍論上訴人
甲○○以未經許可，持有手槍罪，處有期徒刑伍年陸月，併科罰
金新台幣貳拾萬元，並諭知罰金如易服勞役之折算標準，及扣案
如原判決附表編號一至四所示之槍枝、子彈均沒收。係依憑上訴
人之部分自白（坦承警方於民國九十年八月一日凌晨一時十七分
許，在其所駕駛車號九Ｂ－二二三０號自用小客車乘客座腳踏板
下之分電盤內，取出中共製七七式口徑七．六二mm制式手槍一支
（槍枝管制編號：0000000000號；含彈匣二個）及口
徑七．六二mm制式子彈六顆。又在台北縣中和市○○路三十六巷
五十七號附近之草叢內，取出具有殺傷力之仿COLT廠半自動手槍
製造之玩具金屬槍身組合土造金屬槍管及滑套改造而成之改造手
槍一支 (槍枝管制編號：0000000000號；含彈匣一個
）及土造子彈六顆等情不諱），參酌證人黃志孝、黃柏樟、謝榮
和、蔡進福、馬賀、陳柏青、趙大偉、吳澤斌等人之證言、卷
附之台灣台北地方法院檢察署八十九年度偵字第一二九八二號起
訴書、內政部警政署刑事警察局九十年八月十四日刑鑑字第一七
四六四一號鑑驗通知書（記載：扣案之槍、彈經以性能檢驗法、
試射法、顯微鏡比對法鑑定結果：認送驗槍枝二支，其中一支係
中共製七七式口徑七．六二釐米制式手槍，槍管內具四條右旋來
復線，機械性能良好，認具有殺傷力。另一支係仿COLT廠半自動
手槍製造之玩具金屬槍身組合土造金屬槍管及滑套改造而成之改
造手槍，機械性能良好，認具殺傷力。送驗子彈十二顆，其中六
顆〈試射三顆〉口徑七．六二釐米，認具殺傷力。另6 顆，係土
造子彈，均具直徑約10釐米之土造金屬彈頭，試射二顆，均可擊
發，認具有殺傷力等旨），及扣案如原判決附表編號一至四所示
之槍枝及子彈等證據資料，而為論斷，已敘述其所憑之證據及得
心證之理由。而以上訴人辯稱：扣案之槍枝及子彈為李英志（即
吳澤斌）所有，本件係因黃志孝打電話叫上訴人開車去他家鑑定
珠寶，而車子是李英志（即吳澤斌）的，到達時警方在駕駛座底
下找到制式手槍，上訴人並不知那裡有槍，後來警察在草叢找到
另一支槍，是因為警察硬要辦案，槍不是上訴人埋在那裡，而是
警方安排的，吳國賓打電話給山上的朋友，帶槍下來放在現場，
上訴人不知道有這支槍等語，為卸責之詞，不足採取，亦已依憑
卷證資料，在理由內詳加指駁。從形式上觀察，原判決並無理由
矛盾、理由不備或調查職責未盡之違法情形存在。上訴意旨略稱
：（一）、第一審判決有記載證人黃志孝、黃柏樟在偵查中之證
詞，原審未詳加核對，以猜想之方法，認定該二證人曾於上訴人
住處看到上訴人持有槍枝，致相互抵觸之二份判決同時併存，自
屬理由矛盾。（二）、原審於九十四年六月十四日審理時，未提
解上訴人到場與證人李英志（即吳澤斌）及蔡進福行交互詰問，
有調查職責未盡之違誤。（三）、警方曾於黃柏樟住處查獲如原
判決附表編號五所示之子彈，原審認定該子彈非上訴人所寄放，
而黃柏樟亦否認該子彈為其所有，則該子彈係何人所有即欠明瞭
，原審未予查明沒收，有理由不備之違法等語。惟查：原判決認
定：黃志孝、黃柏樟曾看到上訴人持有槍枝，向警察陳報等情，
已敘明係依憑證人黃志孝、黃柏樟及謝榮和於檢察官偵查中之證
詞，並說明：彼等就細節所述雖不盡相同，然對於曾在上訴人家
中看過上訴人持有槍枝之基本事實部分則屬一致，且上訴人於檢
察官偵查中就黃志孝、黃柏樟在其住處看過槍枝一節，亦不爭執
，僅辯稱：是李英志拿出手槍，不是其拿出來云云，足徵黃志孝
、黃柏樟之供述為可採（見原判決第三頁），原判決上開論斷，
核與證據法則並無違背。上訴意旨對原審採證認事職權之適法行
使，憑持己見，任意指摘，難認係合法之第三審上訴理由。又原
審於九十四年六月十四日審理時，上訴人雖未被提解到庭，但上
訴人之原審選任辯護人許巍騰律師業已到場，審判長亦曾詢問許
律師是否進行交互詰問，經徵得其同意後，始進行交互詰問程序
，有審判程序筆錄可稽（見原審卷第八十六頁至九十頁）。是上
訴人於前開期日雖未經提解到庭，惟其選任辯護人已到場表示同
意，並對證人進行交互詰問程序，上訴人之詰問權已受到充分之
保障，並無調查職責未盡之違法情形，上訴意旨執此指摘，要非
合法之第三審上訴理由。至原審認定如原判決附表編號五所示之
子彈非上訴人所寄放，對上訴人自屬有利，該子彈究為何人所有
，既與上訴人之論罪科刑無涉，原判決未予說明，不能指為理由
不備。上訴意旨執以指摘，亦非上訴第三審之合法理由。其餘上
訴意旨，係對原審採證認事之職權行使及不影響原判決本旨之事
項，任意指為違法，難認已符合首揭法定之第三審上訴要件。其
上訴違背法律上之程式，應予駁回。
據上論結，應依刑事訴訟法第三百九十五條前段，判決如主文。
中　　華　　民　　國　九十四　年   十一 　月   十八　 日
                      最高法院刑事第七庭
                          審判長法官  林　增　福
                                法官  邵　燕　玲
                                法官  張　清　埤
                                法官  陳　世　雄
                                法官  陳　朱　貴
      本件正本證明與原本無異
                                      書  記  官
中　　華　　民　　國　九十四　年　 十一 　月　二十三　日
                                                    Ｍ
